臺灣臺北地方法院刑事判決　　　　　　　96年度訴字第1386號
公　訴　人　臺灣臺北地方法院檢察署檢察官
被　　　告　甲○○
　　　　　　　　　　（現另案於臺灣臺中女子監獄執行中）
上列被告因偽造文書等案件，經檢察官提起公訴（九十六年度偵
緝字第一八八０號），本院合議庭裁定改依簡式審判程序審理，
茲判決如下：
    主  文
甲○○行使偽造私文書，足以生損害於他人，累犯，處有期徒刑
陸月，如易科罰金以新臺幣壹仟元折算壹日，減為有期徒刑月
，如易科罰金，以新臺幣壹仟元折算壹日。簽帳單上偽造乙○○
之署名壹枚沒收；又意圖為自己不法之所有，以詐術使人將本人
之物交付，累犯，處有期徒刑肆月，如易科罰金，以新臺幣壹仟
元折算壹日，減為有期徒刑貳月，如易科罰金，以新臺幣壹仟元
折算壹日；又意圖為自己不法之所有，以詐術使人將本人之物交
付未遂，累犯，處有期徒刑月，如易科罰金，以新臺幣壹仟元
折算壹日，減為有期徒刑壹月又拾伍日，如易科罰金，以新臺幣
壹仟元折算壹日。應執行有期徒刑陸月，如易科罰金，以新臺幣
壹仟元折算壹日。簽帳單上偽造乙○○之署名壹枚沒收。
    事  實
一、甲○○前於民國九十二年間因偽造文書案件，經臺灣臺中地
    方法院於九十三年二月二日以九十二年度訴字第二０九二號
    判處有期徒刑六月，經臺灣臺中高等法院於九十三年五月十
    七日以九十三年度上訴字第四二七號駁回上訴確定；又於九
    十二年間因連續施用第一級毒品案件，經臺灣臺中地方法院
    於九十三年十月二十八日以九十三年度訴字第二四四一號判
    處有期徒刑九月確定，兩案接續執行，於九十四年九月十五
    日因縮短刑期假釋，所餘刑期交付保護管束至九十四年十一
    月二十八日期滿未經撤銷，視為已執行完畢。另又於九十三
    年間因施用第二級毒品案件，經臺灣臺中地方法院於九十四
    年八月二十三日以九十四年度中簡字第二三三六號判處有期
    徒刑三月確定，甫於九十四年十二月十二日易科罰金執行完
    畢。詎其猶不知悔改，竟意圖為自己不法之所有，於九十五
    年八月二十日上午七、八時許，趁與其同住於臺北市○○區
    ○○路336巷7號4樓之姑姑乙○○熟睡之際，在乙○○前揭
    住處內竊取乙○○所有卡號為0000-0000-0000-0000號，尚
    未於卡背簽名之台北富邦銀行信用卡（下稱系爭信用卡）一
    張及現金新臺幣（下同）四萬元（竊盜部分業經乙○○於本
    院審理時撤回告訴，另行審結）。甲○○於得手後旋基於詐
    欺及行使偽造私文書之犯意，偽以系爭信用卡合法持卡人之
    身分，於(一)九十五年八月二十日下午一時三十四分許，在臺
    中市○○路○段20號諾貝爾圖書有限公司（下稱諾貝爾公司
    ）刷卡購買物品九十九元，並於信用卡簽帳單上偽簽乙○○
    之署名一枚後交付予店員以行使之，致該店員誤信其為系爭
    信用卡合法持卡人乙○○本人，而將該物品交付之，足以生
    損害於乙○○、諾貝爾公司及台北富邦銀行。甲○○於購得
    前揭物品後，食髓知味，先於(二)同日下午三時六分許，持系
    爭信用卡至臺中市○○區○○路一段890號固雷特電訊行刷
    卡購買價值二萬五千元之行動電話二支，並於信用卡簽帳單
    上簽上自己之姓名後交付店員，致該店員誤認系爭信用卡之
    合法持有人為甲○○本人，並交付其行動電話二支；再於(三)
    同日下午三時十八分許，持系爭信用卡至臺中市○區○○路
    211號金格珠寶銀樓欲刷卡購買二萬九千元之物品，惟因甲
    ○○無法提供乙○○之身分證字號供店員核對，經店員拒絕
    其以刷卡方式購買商品而未遂。迨至九十五年八月二十日上
    午八時許，乙○○於上址住處發現現金遺失，復於同日下午
    四時許接獲台北富邦銀行告知系爭信用卡當日已遭人刷用之
    情事後，始查悉上情。
二、案經乙○○訴由臺北市政府警察局信義分局報告臺灣臺北地
    方法院檢察署檢察官偵查起訴。
    理  由
一、按本件被告甲○○所犯刑法第二百十六條、第二百一十條、
    第三百三十九條第一項之罪，係死刑、無期徒刑、最輕本刑
    為三年以上有期徒刑以外之罪，其於準備程序就前揭被訴犯
    罪事實為有罪之陳述，經告知簡式審判程序之旨，並聽取其
    與公訴人之意見後，本院認無不得或不宜改依簡式審判程序
    進行之處，爰依刑事訴訟法第二百七十三條之一第一項、第
    二百八十四條之一，由本院合議庭裁定由受命法官獨任改依
    簡式審判程序審理，合先敘明。
二、前揭犯罪事實，業經被告甲○○於警詢、偵查及本院訊問時
    坦承不諱，核與告訴人乙○○指述情節大致相符，並有台北
    富邦銀行所提供系爭信用卡遭冒刷明細表一紙及刷卡簽帳單
    影本二紙附卷可資佐證，足認被告自白核與事實相符，應堪
    信為真正。本件事證明確，被告詐欺及偽造文書犯行洵堪認
    定，應予依法論科。
三、核被告甲○○所為，就其至諾貝爾公司刷卡購物部分，係犯
    刑法第二百十六條、第二百一十條行使偽造私文書罪及同法
    第三百三十九條第一項之詐欺取財罪；其至固雷特電訊行及
    金格珠寶銀樓刷卡購物部分，則係分別犯刑法第三百三十九
    條第一項詐欺取財罪及同條第一項、第三項之詐欺取財未遂
    罪。被告於信用卡簽帳單上偽簽其姑姑乙○○之署名一枚，
    係偽造私文書之部分行為，不另論罪。而被告於偽造前揭簽
    帳單後持以向諾貝爾公司之店員行使，其偽造之低度行為為
    行使之高度行為所吸收，亦不另論罪。而被告以一行使偽造
    私文書之行為，同時使諾貝爾公司店員陷於錯誤而交付其貨
    物，觸犯構成要件不同之罪名，為想像競合犯，應從一重之
    行使偽造私文書罪論處。其所犯上開行使偽造私文書罪、詐
    欺取財罪及詐欺取財未遂罪，其犯意各別，行為不同，應予
    分論併罰。又被告前於九十二年間因偽造文書案件，經臺灣
    臺中地方法院於九十三年二月二日以九十二年度訴字第二０
    九二號判處有期徒刑六月，經臺灣臺中高等法院於九十三年
    五月十七日以九十三年度上訴字第四二七號駁回上訴確定；
    又於九十二年間因連續施用第一級毒品案件，經臺灣臺中地
    方法院於九十三年十月二十八日以九十三年度訴字第二四四
    一號判處有期徒刑九月確定，兩案接續執行，於九十四年九
    月十五日因縮短刑期假釋，所餘刑期交付保護管束至九十四
    年十一月二十八日期滿未經撤銷，視為已執行完畢；另又於
    九十三年間因施用第二級毒品案件，經臺灣臺中地方法院於
    九十四年八月二十三日以九十四年度中簡字第二三三六號判
    處有期徒刑三月確定，甫於九十四年十二月十二日易科罰金
    執行完畢等情，有卷附臺灣高等法院被告前案紀錄表一份可
    按，其於有期徒刑執行完畢後，五年內故意再犯本件有期徒
    刑以上之罪，為累犯，應依法加重其刑。另其偽以告訴人乙
    ○○所有系爭信用卡合法持有人之身分，至金格珠寶銀樓欲
    刷卡購物部分犯行，因已著手於詐欺行為之實施，僅因店員
    發覺有異不同意其刷卡購物而未發生交付財物之結果，為未
    遂犯，應依刑法第二十五條之規定減輕其刑，並先加後減之
    。爰審酌被告前有偽造文書及毒品前科，素行不佳，正值年
    輕不知靠己努力以賺取生活所需，除偷竊親人現金及信用卡
    外，並以盜刷信用卡之方式向商家詐取財物，罪性非輕，惟
    犯後坦承犯行，深具悔意，且經告訴人乙○○當庭向本院表
    達希望法院對被告從輕發落等一切情狀，量處如主文所示之
    刑，並分別諭知易科罰金之折算標準。又被告係於九十六年
    四月二十四日以前為本件犯行，合於中華民國九十六年罪犯
    減刑條例之減刑條件，應依該條例第二條第一項第三款、第
    七條、第九條之規定，減其宣告刑二分之一，分別諭知易科
    罰金之折算標準，並定其應執行刑。另被告交付諾貝爾公司
    之簽帳單上偽造之乙○○署名一枚，雖未扣案，仍應依刑法
    第二百十九條沒收之。
據上論斷，應依刑事訴訟法二百七十三條之一第一項、第二百九
十九條第一項前段，刑法第五十五條、第二百十六條、第二百一
十條、第三百三十九條第一項、第三項、第二百十九條、第四十
七條第一項、第二十五條、第四十一條第一項前段、第五十一條
第五款、第七十一條第一項，中華民國九十六年罪犯減刑條例第
二條第一項第三款、第七條、第九條、第十條第一項，刑法施行
法第一條之一，判決如主文。
本案經檢察官葉雅婷到庭執行職務。
中　　華　　民　　國　　96　　年　　11　　月　　9 　　日
　　　　　　　臺灣臺北地方法院刑事第二庭
                    法　官　劉秀君
上正本證明與原本無異。
如不服本判決，應於判決送達後10日內向本院提出上訴狀（應抄
附繕本）。告訴人或被害人如對於本判決不服者，應具備理由請
求檢察官上訴，其上訴期間之計算係以檢察官收受判決正本之日
期為準。
                    書記官  吳俊龍
中　　華　　民　　國　　96　　年　　11　　月　　9 　　日
